臺灣新竹地方法院刑事判決　　　　　　　　　　　　　　九十一年度訴字第三二號
　　公　訴　人　臺灣新竹地方法院檢察署檢察官
　　被　　　告　甲○○
右列被告因違反毒品危害防制條例案件，經檢察官提起公訴（九十年度毒偵字第一七
○四號），本院判決如左：
    主  文
甲○○連續施用第二級毒品，累犯，處有期徒刑伍月，如易科罰金，以佰元折算壹
日。
扣案之安非他命包（合計淨重零點零公克、包裝重零點陸壹公克）、含有安非他
命殘留之吸食器壹組及分裝匙壹支均沒收銷燬之。
被訴施用第一級毒品部分免訴。
    事  實
一、甲○○前曾於民國八十六年間因違反麻醉藥品管理條例及槍砲彈藥刀械管制條例
    等案件，經法院以八十六年度易字第一七九一號刑事判決分別判處有期徒刑三月
    及二月，合併應執行有期徒刑四月確定，甫於八十六年十月十七日因易科罰金執
    行完畢，猶不知悔改，復於八十六年間因施用毒品案件，經臺灣彰化地方法院裁
    定送觀察、勒戒後，認無繼續施用毒品傾向，而為臺灣彰化地方法院於八十七年
    七月十三日以八十六年度易字第二八九七號判決免刑，並於同年十一月十日確定
    在案，又於五年內再因施用毒品案件，於八十七年間經臺灣臺中地方法院裁定送
    觀察、勒戒後，認有繼續施用毒品之傾向，經該院以八十七年度毒聲字第三六七
    八號裁定令入臺灣臺中戒治所施以強制戒治，嗣經裁定停止戒治付保護管束，並
    於八十八年十二月三日保護管束期滿，且於八十九年四月十五日經臺灣臺中地方
    法院檢察署檢察官，以八十九年度戒毒偵字第二三九號為不起訴處分（因二犯觀
    察、勒戒後，有繼續施用毒品傾向，應行起訴，檢察官誤為不起訴處分）確定。
    詎其竟仍不知悔改，復基於施用第二級毒品安非他命之概括犯意，自九十年二月
    二十日起至同年月二十七日止，在其位於新竹縣竹東鎮○○街八十三巷一號四樓
    之租處，以燒烤後吸食所產生之煙之方式施用第二級毒品安非他命多次，嗣於九
    十年二月二十七日二十二時許，為警在上址房間內查獲，並扣得第二級毒品安非
    他命三包（合計淨重○‧三○公克、包裝重○‧六一公克）、供其施用安非他命
    所用內含安非他命殘留之吸食器一組及分裝匙一支等物。
二、案經新竹市警察局第一分局報告臺灣新竹地方法院檢察署檢察官偵查起訴。
    理  由
壹、被告被訴施用第二級毒品部分：
  一、訊據被告甲○○對於右揭施用第二級毒品安非他命部分之事實供承不諱，而被
      告為警查獲時所採集之尿液經送內政部警政署刑事警察局檢驗結果確呈安非他
      命陽性反應，有該局九十年六月七日刑鑑字第六六二○號鑑驗通知書及新竹市
      警察局辦理煙毒麻醉藥品案尿液送驗受檢人真實姓名代號對照表各一份在卷足
      稽，此外，並有第二級毒品安非他命三包（合計淨重○‧三○公克、包裝重○
      六一公克）及供其施用毒品所用之吸食器一組、分裝匙一支等物扣案足資佐證
      。足見被告確有於如事實欄所述間內施用第二級毒品安非他命之情事，應屬無
      疑。再者，被告曾於八十六年間因施用毒品案件，經臺灣彰化地方法院裁定送
      勒戒處所觀察、勒戒，嗣經觀察、勒戒後，認無繼續施用毒品傾向，而為臺灣
      彰化地方法院於八十七年七月十三日以八十六年度易字第二八九七號判決免刑
      確定；再於五年內亦因施用毒品案件，於八十七年間經臺灣臺中地方法院裁定
      送勒戒處所觀察、勒戒，嗣經觀察、勒戒後，認有繼續施用毒品傾向，經該院
      以八十七年度毒聲字第三六七八號裁定令入臺灣臺中戒治所施以強制戒治，嗣
      經裁定停止戒治付保護管束，甫於八十八年十二月三日保護管束期間屆滿之事
      實，亦有臺灣新竹地方法院檢察署刑案資料查註紀錄表及臺灣高等法院被告全
      國前案紀錄表等附卷可稽。綜上，本件事證已臻明確，被告犯行洵堪認定。
  二、核被告甲○○此部分所為，係犯毒品危害防制條例第十條第二項之施用第二級
      毒品罪。又其持有第二級毒品安非他命後進而施用，其持有第二級毒品安非他
      命之低度行為，應為施用之高度行為所吸收，爰不另論其持有第二級毒品罪。
      又被告所為數施用第二級毒品安非他命行為間，時間緊接，所犯罪名相同，顯
      係出於概括之犯意為之，為連續犯，爰依刑法第五十六條之規定以一罪論，並
      加重其刑。又被告自九十年二月二十日起至九十年二月二十七最後一次施用第
      二級毒品安非他命之前止之施用毒品部分雖未據公訴人起訴，然該部分事實與
      公訴人起訴之犯罪事實既具有連續犯之裁判上一罪關係，應為起訴效力所及，
      本院自應併予審究，附此敘明。又公訴人雖曾於臺灣新竹地方法院檢察署檢察
      官九十年度偵字第一四二五號起訴書之犯罪事實欄部分敘及「甲○○並同時施
      用自己所有置於客廳內之安非他命三包」等語，有上揭起訴書一份在卷足參，
      惟上揭起訴書中第三行亦已敘明「甲○○吸食毒品部分經九十年度毒偵字第四
      三九號（即本案初經警局移送臺灣新竹地方法院檢察署偵查時之案號）偵查中
      」，是以應認該案件中公訴人並未就被告施用第二級毒品安非他命犯行部分起
      訴，是以本院自得就本件被告被訴施用第二級毒品安非他命部分予以審理並為
      實體判決，而無重複起訴而應為不受理判決之情，附此敘明。又被告前曾於八
      十六年九月十二日因違反麻醉藥品管理條例及槍砲彈藥刀械管制條例案件，經
      臺灣彰化地方法院以八十六年度易字第一七九一號刑事判決分別判處有期徒刑
      三月及二月，合併應執行有期徒刑四月確定，甫於八十六年十月十七日因易科
      罰金執行完畢，此有臺灣新竹地方法院檢察署刑案資料查註紀錄表及臺灣高等
      法院被告全國前案紀錄表各一份附卷可憑，其受有期徒刑執行完畢後，五年內
      再犯本件有期徒刑以上刑之罪，為累犯，應依法遞加重其刑。爰審酌被告曾因
      施用安非他命因而受矯正，竟於短期內再施用安非他命，然其本質仍屬「病犯
      」，僅戕害其自身身心，尚未生巨大危害於整體社會、犯罪之動機、目的、手
      段、其品行智識程度、生活狀況、犯罪後態度等一切情狀，量處如主文所示之
      刑，並諭知如易科罰金之折算標準，以資懲儆。扣案之安非他命三包（合計淨
      重○‧三○公克、包裝重○‧六一公克）為第二級毒品；又供被告施用安非他
      命所用之吸食器一組及分裝匙一支等物，經檢驗結果有甲基安非他命殘留等情
      ，有法務部調查局九十一年二月十五日調科壹字第○九一○○○三二九七號檢
      驗通知書一份在卷足參，而吸食器及分裝匙既與安非他命已無法分離，應視同
      為第二級毒品，應均依毒品危害防制條例第十八條第一項前段之規定沒收銷燬
      之。又扣案之分裝袋一只，並無甲基安非他命殘留，為上揭檢驗通知書載明，
      已非違禁物，且被告否認為其所有，又乏證據足堪認定為供其為上揭犯行所用
      之物，爰不予宣告沒收，併此敘明。
貳、被告被訴施用第一級毒品部分：
  一、按案件曾經判決確定者，應諭知免訴之判決，刑事訴訟法第三百零二條第一款
      定有明文。又刑事訴訟法第三百零二條第一款規定，案件曾經判決確定者，應
      諭知免訴之判決，此項訴訟法上所謂一事不再理之原則，關於實質上一罪或裁
      判上一罪，均有其適用，為最高法院著有六十六年台非字第七七號判例足資參
      照。
  二、本件此部分公訴意旨略以：被告前曾於民國八十六年間因違反麻醉藥品管理條
      例及槍砲彈藥刀械管制條例等案件，經法院以八十六年度易字第一七九一號刑
      事判決分別判處有期徒刑三月及二月，合併應執行有期徒刑四月確定，甫於八
      十六年十月十七日因易科罰金執行完畢，猶不知悔改，復於八十六年間因施用
      毒品案件，經臺灣彰化地方法院裁定送觀察、勒戒後，認無繼續施用毒品傾向
      ，而為臺灣彰化地方法院於八十七年七月十三日以八十六年度易字第二八九七
      號判決免刑，並於同年十一月十日確定在案，又於五年內再因施用毒品案件，
      於八十七年間經臺灣臺中地方法院裁定送觀察、勒戒後，認有繼續施用毒品之
      傾向，經該院以八十七年度毒聲字第三六七八號裁定令入臺灣臺中戒治所施以
      強制戒治，嗣經裁定停止戒治付保護管束，並於八十八年十二月三日保護管束
      期滿，且於八十九年四月十五日經臺灣臺中地方法院檢察署檢察官，以八十九
      年度戒毒偵字第二三九號為不起訴處分（因二犯觀察、勒戒後，有繼續施用毒
      品傾向，應行起訴，檢察官誤為不起訴處分）。嗣另行起意，並基於施用第一
      級毒品海洛因之犯意，於九十年二月二十七日或其前三日內，在新竹縣竹東鎮
      某處施用第一級毒品海洛因，嗣於九十年二月二十七日二十二時許，在其位於
      新竹縣竹東鎮○○街八十三巷一號四樓之租處為警查獲，並扣得海洛因一瓶（
      毛重約一百九十二‧四公克）、攙海洛因之香煙一支及殘渣袋三只、注射針筒
      七支等物，因認被告甲○○涉犯有違反毒品危害防制條例第十條第一項之施用
      第一級毒品罪嫌等語。
  二、經查：本件被告於九十年二月二十七日二十一時許，在其位於上址之租處內客
      廳及房間持有第一級毒品海洛因五包（合計淨重一‧四一公克、包裝重十二○
      九五公克）及第一級毒品海洛因煙捲（合計淨重○八九公克），而違反毒品危
      害防制條例第十一條第一項之持有第一級毒品海洛因罪嫌，業經臺灣新竹地方
      法院檢察署檢察官於九十年六月二十七日以九十年度偵字第一四二五號向本院
      提起公訴，嗣並經本院認定被告於九十年二月二十七日在其位於上址之租處施
      用第一級毒品海洛因一次，而於九十一年三月十三日以九十年度訴字第三五三
      號刑事判決判處被告施用第一級毒品，處有期徒刑十月在案，上揭判決並分別
      於九十一年三月二十日及九十一年三月二十二日送達檢察官及被告，因均未上
      訴因而確定等情，有上揭起訴書、本院九十年度訴字第三五三號刑事判決及臺
      灣高等法院被告全國前案紀錄表各一份暨送達證書二份、公務電話紀錄單一份
      在卷足稽，本件被告被訴施用第一級毒品海洛因之犯罪事實既和前揭九十年度
      偵字第一四二五號提起公訴之犯罪事實間具有吸收犯之實質上不可分關係，揆
      諸前開說明，被告被訴前揭施用第一級毒品海洛因部分之犯行既經判決確定，
      應為諭知此部分免訴之判決。
據上論斷，應依刑事訴訟法第二百九十九條第一項前段、第三百零二條第一款，毒品
危害防制條例第十條第二項、第十八條第一項前段，刑法第十一條前段、第五十六條
、第四十七條，罰金罰鍰提高標準條例第二條，判決如主文。
本案經檢察官吳金棟到庭執行職務。
中      華      民      國    九十一    年      四      月      十      日
                              臺灣新竹地方法院刑事第二庭
                                      法  官  楊  惠  芬
右正本證明與原本無異。
如不服本判決，應於判決送達後十日內向本院提出上訴狀（應附繕本），上訴於臺灣
高等法院。
                                      書記官  鄭  敏  郎
中      華      民      國    九十一    年      四      月      十      日
附錄本案論罪科刑法條全文：
毒品危害防制條例第十條第二項：
施用第二級毒品者，處三年以下有期徒刑。
